臺灣新北地方法院刑事判決
111年度簡上字第66號
上  訴  人  
即  被  告  羅友筌




上列上訴人即被告因違反毒品危害防制條例案件，不服本院中華
民國110年11月23日110年度簡字第3745號第一審刑事簡易判決（
聲請簡易判決處刑案號：臺灣新北地方檢察署110年度毒偵字第3
337號），提起上訴，本院管轄之第二審合議庭判決如下：
    主  文
上訴駁回。
    事實及理由
一、本案經本院審理結果，認原審簡易判決之認事用法及量刑均
    無違誤，應予維持，除證據部分應增列「被告羅友筌於本院
    之自白」外，其餘事實、證據及理由均引用如附件第一審刑
    事簡易判決書（含檢察官聲請簡易判決處刑書）之記載。
二、被告上訴意旨略以：本案我是第1次施用毒品被判刑，且扣
    案毒品數量也不是很多，也坦承施用毒品，希望法院從輕量
    刑等語。
三、按量刑之輕重，係屬事實審法院得依職權自由裁量之事項，
    苟其量刑時，已依行為人之責任為基礎，並斟酌刑法第57條
    各款所列情狀，在未逾越法定刑度之下，酌量科刑，無偏執
    一端而有明顯失出或失入之情形，自不得任意指摘為不當或
    違法。經查，原審基於法定職權而為本案犯罪事實之認定，
    並以行為人之責任為基礎，審酌被告前已因強制戒治執行完
    畢而受不起訴處分，受毒品危害防制條例對施用毒品人之寬
    典，本應知所警惕，竟於強制戒治執行完畢後相隔僅約8日
    ，再為本件施用第二級毒品甲基安非他命之犯行，顯見並無
    悔意，且其施用甲基安非他命之行為，不惟戕害自己身心健
    康，並嚴重危害社會風氣；兼衡其犯罪之動機、手段，及其
    素行、自陳教育程度為高職畢業、家庭經濟狀況為勉持、職
    業為服務業（見毒偵卷第5頁）、犯後坦承犯行之態度等一
    切情狀，並依照檢察官聲請簡易判決處刑書所載及經原審更
    正之前案紀錄，依職權調查認定被告符合累犯之規定，復參
    諸司法院大法官釋字第775號解釋意旨，審酌其上開前案均
    係違反毒品危害防制條例案件，與本案施用毒品之罪質相類
    ，顯見被告對刑罰之反應力薄弱，為助其教化並兼顧社會防
    衛，依刑法第47條第1項之規定加重其刑，而量處有期徒刑4
    月，並諭知易科罰金之折算標準，業已審酌刑法第57條所定
    各款事項而在法定刑度內為量刑，且刑度與其犯行相當，並
    無逾越法律規定範圍、濫用權限或違背比例及公平原則之情
    事。又依最高法院110年度台上大字第5660號裁定意旨，因
    原審判決係於上開裁定宣示日即民國111年4月27日前所為，
    基於預測可能性及法安定性之精神，不受該裁定內容之拘束
    ，是檢察官依前案紀錄表之記載，主張被告構成累犯，原審
    依職權調查而論以累犯，復審酌大法官釋字第775號解釋意
    旨加重其刑，並無違誤，自不得依該裁定意旨撤銷原審判決
    ，是被告徒執前詞提起上訴，為無理由，應予駁回。
據上論斷，應依刑事訴訟法第455條之1第1項、第3項、第368條
、第373條，判決如主文。
本案經檢察官陳旭華聲請簡易判決處刑，檢察官郭智安到庭執行
職務。
中　　華　　民　　國　　111 　年　　6 　　月　　23　　日
                  刑事第三庭  審判長法　官  蘇揚旭
                                    法  官  施建榮
                                    法  官  洪振峰
上列正本證明與原本無異。
不得上訴。
                                    書記官　蘇宣容　　　
中　　華　　民　　國　　111 　年　　6 　　月　　24　　日